【裁判字號】    98,抗,360
【裁判日期】    981228
【裁判案由】    停止執行
【裁判全文】
臺灣高等法院高雄分院民事裁定           98年度抗字第360號
抗  告  人    甲○○
相  對  人    甘琳農業有限公司
兼法定代理人  乙○○
上列抗告人因與相對人間停止執行事件，對於民國98年12月2 日
臺灣屏東地方法院98年度聲字第475 、518 號所為裁定提起抗告
，本院裁定如下：
    主  文
抗告駁回。
抗告訴訟費用由抗告人負擔。
    理  由
一、抗告意旨略以：相對人以原審96年度訴字第331 號及臺灣高
    等法院高雄分院97年度上易字第210 號確定判決為執行名義
    ，並經原審98年度司執字第24477 號強制執行事件，請求拆
    除抗告人所占用坐落屏東縣潮州鎮○○段459 、503 地號土
    地（下稱系爭土地）上之地上物，並將系爭土地返還相對人
    。然系爭土地係相對人以詐欺、偽造等不法手段取得，乃提
    起債務人異議之訴，並請求停止強制執行程序，惟原審竟駁
    回其聲請，原裁定即有違誤，爰提起本件抗告，請求廢棄原
    裁定等語。
二、按強制執行程序開始後，除法律另有規定外，不停止執行；
    有回復原狀之聲請，或提起再審或異議之訴，或對於和解為
    繼續審判之請求，或提起宣告調解無效之訴、撤銷調解之訴
    ，或對於許可強制執行之裁定提起抗告時，法院因必要情形
    或依聲請定相當並確實之擔保，得為停止強制執行之裁定，
    強制執行法第18條定有明文。又為免執行程序長期延宕，有
    損債權人之權益，故強制執行程序開始後，原則上不停止執
    行。所謂必要情形，固由法院依職權裁量定之，然法院為此
    決定，應就再審之訴在法律上是否顯無理由，以及如不停止
    執行，將來是否難於回復執行前之狀態及倘予停止執行，是
    否無法防止債務人濫行訴訟以拖延執行，致債權人之權利無
    法迅速實現等各種情形予以斟酌，以資平衡兼顧債務人及債
    權人雙方之利益。於債務人聲明願供擔保時，亦然。非謂債
    務人以提起再審之訴為由且聲明願供擔保而聲請停止強制執
    行程序時，法院須一律予以准許（最高法院98年度台抗字第
    375 號裁判意旨參照）。
三、經查，抗告人雖提起債務人異議之訴，並由原審98年度訴字
    第604 號審理中，惟抗告人聲請停止強制執行，僅泛謂系爭
    土地係相對人以詐欺、偽造等不法手段取得，該等陳述已於
    前訴訟程序經法院審酌，並於判決理由載述甚詳，且抗告人
    並未陳述執行名義成立後，究有如何消滅或妨礙債權人請求
    之事由發生，依其聲請狀意旨，形式上已難認足以排除原確
    定判決之執行力，況抗告人亦未表明縱予強制執行，究受有
    何種難予回復之損害，揆諸上開法條及裁判意旨說明，為免
    拖延執行程序，致債權人之權利無法迅速實現，原審認應無
    停止強制執行程序之必要，抗告人聲請停止執行，為無理由
    ，而為駁回之裁定，核無違誤。抗告意旨指摘原裁定不當，
    求予廢棄，非有理由，應予駁回。
四、據上論結，本件抗告為無理由，依強制執行法第30條之1 ，
    民事訴訟法第495 條之1 、第449 條第1 項、第95條、第78
    條，裁定如主文。
中    華    民    國    98    年    12    月    28    日
                              民事第四庭
                                  審判長法官 蔡文貴
                                  法      官 黃科瑜
                                  法      官 謝靜雯
以上正本證明與原本無異。
本裁定不得再抗告。
中    華    民    國    98    年    12    月    28    日
                                  書  記  官 張寶花

司法院資訊處製作；財團法人民間司法改革基金會備份。
